臺灣高等法院臺中分院刑事裁定　　　　100年度交抗字第484號
抗　告　人
即受處分人　施景鑫
上列抗告人因違反道路交通管理處罰條例案件，不服臺灣南投地
方法院中華民國100年5月11日所為裁定（100年度審交聲字第331
號），提起抗告，本院裁定如下：
    主  文
抗告駁回。
    理  由
一、抗告意旨略以：抗告人施景鑫於99年1月8日因酒駕經警製單
    舉發，業經該署檢察官於99年2月9日以99年度偵字第499號
    為緩起訴1年並提供勞務70小時，依94年2月5日公布95年2月
    5日施行之行政罰法第26條規定其所揭示之一事不二罰原則
    ，請求撤銷原裁定更為裁定云云。
二、原裁定意旨略以：
(一)異議人即受處分人施景鑫於民國99年1月8日19時58分許，飲
    酒後騎乘車牌號碼UDC-705號輕型機車，行經南投縣南投市
    ○○路與東閔路口，經警攔檢稽查，並測得異議人呼氣酒精
    濃度值為每公升0.68毫克，為警製單舉發，嗣由原處分機關
    依道路交通管理處罰條例第35條第1項第1款、第24條第1項
    第2款、第68條第2項之規定，裁處異議人罰鍰新臺幣45,000
    元，記違規點數5點，並施以道路交通安全講習，且上開裁
    決書已由郵政機關於100年3月16日送達異議人之戶籍地南投
    縣南投市○○○路○街65巷10號，並由異議人本人收受等情
    ，此有南投縣政府警察局投警交字第JC0000000號舉發違反
    道路交通管理事件通知單、交通部公路總局臺中區監理所投
    監四裁字第裁65-JC0000000號違反道路交通管理事件裁決書
    及交通部公路總局臺中區監理所南投監理站送達證書、異議
    人全戶戶籍資料各1份附卷可稽。
(二)是依前開行政程序法之規定，交通部公路總局臺中區監理所
    南投監理站所為之上開裁決處分，已於100年3月16日生送達
    之效力，又異議人之戶籍地與交通部公路總局臺中區監理所
    南投監理站之所在（南投縣南投市○○路201號），均位於
    南投縣南投市，毋需加計在途期間，故異議人如欲聲明異議
    ，應於接到裁決書之翌日起20日內，即100年4月6日（100年
    4月5日為清明節國定假日，故延至100年4月6日）以前向原
    處分機關具狀聲明異議。惟異議人於100年4月21日始向交通
    部公路總局臺中區監理所南投監理站具狀聲明異議，此有上
    開聲明異議狀蓋有該站100年4月21日總收文章1份附卷可稽
    ，顯已逾聲明異議之不變期間，揆諸前揭說明，異議人就本
    件裁決處分所為之異議為不合法，且屬不得補正之情形，依
    法自應予以駁回等語。
三、按受處分人，不服道路交通管理處罰條例第8條主管機關所
    為之處罰，得於接到裁決書之翌日起20日內，向管轄地方法
    院聲明異議；次按依道路交通管理處罰條例第87條規定向法
    院聲明異議之期間，自裁決書送達之翌日起算，並得依法扣
    除在途期間及聲請回復原狀；又法院認聲明異議不合法律上
    之程式或其異議權已經喪失者，應以裁定駁回之，但其不合
    法律上之程式可補正者，應先定期命為補正，逾期不補正者
    ，即予駁回，道路交通管理處罰條例第87條第1項、道路交
    通案件處理辦法第12條、第18條分別定有明文，此為交通異
    議事件之程序規定，為聲明異議之合法要件，受處分人之聲
    明異議須先合於前開程序規定，法院始得受理為實體之審查
    。復按處理違反道路交通管理事件，有關文書送達之程序，
    依行政程序法之規定，違反道路交通管理事件統一裁罰基準
    及處理細則第5條定有明文。又送達，於應受送達人之住居
    所、事務所或營業所為之，行政程序法第72條第1項前段亦
    著有明文。
四、經查：本件交通部公路總局臺中區監理所南投監理站所為上
    開裁決書，係於100年3月16日送達抗告人之戶籍地址即南投
    縣南投市○○里○○○路○街65巷10號，並由抗告人本人收
    受，此有上開違反道路交通管理事件裁決書、交通部公路總
    局臺中區監理所南投監理站送達證書在卷可稽，揆諸前開說
    明，自已生合法送達之效力，是抗告人如對原處分機關上開
    裁決不服而欲聲明異議者，依上開說明，應於上開裁決書送
    達翌日（即100年3月17日）起20日內為之，因期間之末日即
    100年4月5日為國定假日，故以次日代之，故計至100年4月6
    日其抗告期間即已屆滿，亦即至遲應於100年4月6日提出聲明
    異議，惟抗告人遲至100年4月21日始行向交通部公路總局臺
    中區監理所南投監理站聲明異議，有抗告人之聲明異議狀暨
    其上蓋用之交通部公路總局臺中區監理所南投監理站總收文
    章戳，及交通部公路總局臺中區監理所南投監理站對違反道
    路交通管理事件不服裁決聲明異議案件移送書在卷可佐，是
    其聲明異議，顯已逾法定期間，其聲明異議即屬不合法律上
    之程式，且無從補正，依程序優先於實體之原則，抗告人之
    聲明異議既已逾期，法院自無從就原處分適法與否而為實體
    審查。綜上所陳，原審法院以抗告人之聲明異議已逾法定期
    間，不合於法律上之程式，且無從補正，裁定將抗告人之聲
    明異議駁回，依法並無不合，抗告人仍執前詞指摘原裁定不
    當為無理由，應予駁回。
五、據上論結，應依道路交通事件處理辦法第25條，刑事訴訟法
    第412條，裁定如主文。
中    華    民    國   100    年    6     月    10    日
            刑事第一庭  審判長法  官  李  璋  鵬
                              法  官  王  鏗  普
                              法  官  胡  忠  文
以上正本證明與原本無異。
不得再抗告。
                              書記官  廖  次  芬
中    華    民    國   100    年    6     月    13    日